【裁判字號】    90,裁,334
【裁判日期】    900518
【裁判案由】    有關稅捐事務
【裁判全文】
最  高  行  政  法  院  裁  定                      九十年度裁字第三三四號
    原      告  甲○○
    訴訟代理人  乙○○
    被      告  財政部臺灣省南區國稅局
    代  表  人  許虞哲
右當事人間因有關稅捐事務事件，原告不服行政院中華民國八十九年三月十七日台八
九訴字第○七八一一號再訴願決定，提起行政訴訟。本院裁定如左：
    主  文
原告之訴駁回。
訴訟費用由原告負擔。
    理  由
按訴願自機關之行政處分書達到之次日起，應於三十日內提起之，修正前訴願法第九
條第一項定有明文。若逾越三十日之不變期間而提起訴願，自為法所不許。查被告以
德南實業股份有限公司（以下簡稱德南公司）八十四年間以資本公積新台幣一一○、
九五七、八五三元分配予股東，其營利所得於給付時未依法扣繳並繳納，經被告發單
責令其負責人即原告甲○○補繳，原告不服，申請復查，被告以八十七年七月二十七
日南區國稅法字第八七○五六九一二號復查決定駁回，原告於民國八十七年八月七日
收受原處分，有郵務送達證書附原處分卷可稽，且為原告所不爭。惟德南公司不服，
於八十七年八月二十七日以公司名義向財政部提起訴願，嗣原告於八十八年四月七日
以訴願補充理由書方式向財政部補充訴願理由。財政部以原告於八十七年八月七日收
受原處分，計其三十日之提起訴願期間扣除在途期間五日後，應於民國八十七年九月
十日（應為八十七年九月十一日）屆滿，則原告遲至民國八十八年四月七日始向財政
部提起訴願，有其提出之訴願書上收文戳可按，其提起訴願已逾法定不變期間，認其
訴願不合法，從程序上駁回。另就德南公司訴願部分，以其非原處分機關發單補徵對
象，認其提起訴願為當事人不適格，不予受理。分別以台財訴字第八八一四七七九二
○號及台財訴字第八八○三八三七○一號訴願決定予以駁回。原告對於財政部上開二
訴願決定均表不服，提起再訴願，亦均遭決定駁回，遂提起本件行政訴訟主張其業於
八十七年八月二十六日向財政部提起訴願，惟因未悉作業，將訴願人誤書為德南公司
代表人甲○○，訴願機關未通知原告補正，遽予駁回，自有違誤云云。惟查德南公司
係公司組織之法人，為法律上之獨立人格，其與原告甲○○為自然人，二者係各別之
權利義務主體，並無補正之問題，司法院院字第七一○號解釋、八十九年五月十九日
修正前之行政院暨所屬各級行政機關訴願審議委員會審議規則第十三條第二項係關於
訴願書不合法定程式應限期通知補正及逾期不補正如何處理所為之解釋或規定，本件
德南公司之訴願書並無不合法定程式之情形，無通知補正之適用。況原告亦自承其於
申請復查時亦曾將申請人書為德南公司董事長甲○○，經被告輔導將德南公司刪除，
以符規定等語，益證原告已明知其與德南公司為不同之權利義務主體。所稱訴願機關
未通知其補正違反前開司法院解釋及審議規則規定，及其本意係以原告為訴願人而誤
書為德南公司等節，均無可採。一再訴願決定以其訴願不合法，遞從程序上予以駁回
，核無不合，原告復對之提起行政訴訟，難謂合法，應予駁回。
據上論結，本件原告之訴為不合法，爰依行政訴訟法施行法第二條、行政訴訟法第一
百零七條第一項第十款、第一百零四條、民事訴訟法第九十五條、第七十八條，裁定
如主文。
中    華    民    國     九十       年       五      月      十八       日
                    最 高 行 政 法 院  第 三 庭
                                審 判 長 法  官      曾  隆  興
                                         法  官      劉  鑫  楨
                                         法  官      徐  樹  海
                                         法  官      鄭  淑  貞
                                         法  官      林  家  惠
右  正  本  證  明  與  原  本  無  異
                                         法院書記官  阮  桂  芬
中    華    民    國     九十        年      五      月      十八       日


司法院資訊處製作；財團法人民間司法改革基金會備份。
